臺灣高雄地方法院刑事判決　　　　　 99年度交簡上字第308號
上　訴　人　臺灣高雄地方法院檢察署檢察官
被　　　告　吳尚儒
上列上訴人因被告業務過失致死案件，不服本院高雄簡易庭於中
華民國99年11月18日以99年度審交簡字第3665號所為之第一審判
決（聲請簡易判決處刑書案號：臺灣高雄地方法院檢察署99年度
偵字第23595 號），提起上訴，本院管轄之第二審合議庭判決如
下：
      主  文
上訴駁回。
吳尚儒緩刑年。
      事實及理由
一、本案經本院審理結果，認第一審以被告涉犯刑法第276 條第
    2 項之過失致死罪，量處有期徒刑6 月，並諭知如易科罰金
    以新臺幣（下同）1,000 元折算1 日，其認事、用法及量刑
    均無不當，應予維持，除引用第一審判決書記載之犯罪事實
    、證據及理由（如附件）外，證據部分並補充「被告於本院
    審理時之自白」。
二、上訴人即臺灣高雄地方法院檢察署檢察官上訴意旨略以：被
    告迄未賠償告訴人之損害，原審量刑顯屬過輕等語。
三、按量刑輕重，係屬事實審法院得依職權自由裁量之事項，苟
    已斟酌刑法第57條各款所列情狀而未逾越法定刑度，不得遽
    指為違法（最高法院72年台上字第6696號、75年台上字第70
    33號判例參照）。又在同一犯罪事實與情節，如別無其他加
    重或減輕之原因，下級審量定之刑，亦無過重或失輕之不當
    情形，則上級審法院對下級審法院之職權行使，原則上應予
    尊重（參照最高法院85年度台上字第2446號判決意旨）。本
    件原審以被告罪證明確，適用刑事訴訟法第449 條第2 項、
    第3 項、第454 條第2 項，刑法第276 條第2 項、第62條前
    段、第41條第1 項前段，刑法施行法第1 條之1 ，並審酌被
    告駕車疏未注意起駛車輛應讓行進中之車輛優先通行，導致
    本件車禍發生，並造成被害人死亡之無法彌補損害，行為固
    有不該，惟念及被告前無任何犯罪之前科紀錄，此有臺灣高
    等法院被告前案紀錄表1 份在卷可佐，素行良好，復參酌被
    告之智識、職業、教育程度、家庭經濟狀況，及尚未與告訴
    人達成和解等一切情狀，量處被告有期徒刑6 月，及諭知以
    新臺幣1,000 元為易科罰金折算之標準，核屬已斟酌刑法第
    57 條 規定之量刑事由，且所宣告之刑度亦屬妥適，是上訴
    人仍執前詞認原審量刑過輕，並無理由，應予駁回。
四、末查，被告前未曾受任何刑之宣告，素行良好，有臺灣高等
    法院被告前案紀錄表1 份可稽，其因過失而犯本案，導致被
    害人周麗花死亡，惟於本院審理時業已達成調解，並已給付
    賠償金80萬元予告訴人王茂柱，有民國100 年1 月4 日調解
    筆錄及告訴人刑事陳述狀、匯款回條各1 份在卷可憑。被告
    復於本院審理中坦承犯行，堪認其犯後態度良好，且已賠償
    告訴人所受損害，深具悔意，茲念其僅因一時不慎，致罹刑
    典，其經此偵、審教訓後，應知所警惕，信無再犯之虞，本
    院審酌上情，認對其所宣告之刑以暫不執行為適當，爰依刑
    法第74條第1 項第1 款之規定，宣告緩刑3 年，以啟自新。
    又本院審酌被告過失之犯罪情節、達成調解並給付賠償金等
    情，認並無對前開所宣告之緩刑附加條件之必要，併予敘明
    。
據上論斷，依刑事訴訟法第455 條之1 第1 項、第3 項、第368
條、第373 條，刑法第74條第1 項第1 款，判決如主文。
本案經檢察官鄭靜筠到庭執行職務。
中    華    民    國   100    年    1     月    25    日
                刑事第十一庭  審判長法  官  李代昌
                                    法  官  林正忠
                                    法  官  林韋岑
不得上訴。
以上正本證明與原本無異。
中    華    民    國   100    年    1     月    25    日
                                    書記官  黃旭淑